臺灣屏東地方法院刑事裁定　　　　　　　110年度訴字第609號
陳　報　人　法務部矯正署屏東看守所
被　　　告　謝坤文



指定辯護人　黃暘勛律師
上列被告因公共危險案件，經本院裁定羈押，因陳報人分別於民
國110 年12月31日、111 年1 月1 日、111 年1 月17日先行對被
告施用戒具，並於實施後陳報本院核准，爰裁定如下：
    主  文
法務部矯正署屏東看守所於如附表編號一至四所示之時間先行對
謝坤文施用戒具之處分，均應予核准。
    理  由
一、陳報意旨略以：被告謝坤文於如附表編號1 至4 所示之時間
    、地點，因如附表編號1 至4 「陳報事由」欄所示之原因，
    經陳報人即法務部矯正署屏東看守所（下稱陳報人）依羈押
    法第18條第2 項、第4 項之規定，於如附表編號1 至4 所示
    之時間，以如附表編號1 至4 所示之方式對被告施用戒具，
    爰依羈押法第18條第4 項規定陳報本院裁定核准等語。
二、按看守所對於刑事被告，為達羈押之目的及維持秩序之必要
    時，得限制其行動；被告有下列情形之一，經為羈押之法院
    裁定核准，看守所得單獨或合併施用戒具、施以固定保護或
    收容於保護室，並應通知被告之辯護人：一、有脫逃、自殘
    、暴行、其他擾亂秩序行為之虞。二、有救護必要，非管束
    不能預防危害；第二項情形如屬急迫，得由看守所先行為之
    ，並應即時陳報為羈押之法院裁定核准，法院不予核准時，
    應立即停止使用；第4 項措施應經看守所長官核准。但情況
    緊急時，得先行為之，並立即報告看守所長官核准之，羈押
    法第18條第1 項、第2 項、第4 項及第6 項分別定有明文。
三、經查：
（一）被告因公共危險案件，經檢察官提起公訴，並經本院於民
      國110 年12月3 日訊問後，認被告涉犯刑法第173 條第3
      項、第1 項及同法第175 條第1 項、第2 項放火燒燬現供
      人使用住宅未遂、放火燒毀他人所有物及自己所有物等罪
      嫌，犯罪嫌疑均重大，又被告所犯2 次放火燒燬現供人使
      用住宅未遂罪，為最輕本刑5 年以上有期徒刑之重罪，考
      量重罪常伴隨逃亡之高度可能，且被告自承僅有屏東縣○
      ○鄉○○巷00號之住所，該處既經火災，現已無其他住所
      ，有事實足認有逃亡之虞；另考量被告本案2 次放火之犯
      行時間相隔僅1 個月餘，顯見其於短期內多次實施，亦有
      事實足認有反覆實施同一犯罪之虞，而有羈押之原因，且
      有羈押之必要，爰裁定自110 年12月3 日起羈押3 月在案
      。是陳報人分別於110 年12月31日、111 年1 月1 日、
      111 年1 月17日，對被告為施用戒具之處分時，被告係由
      本院羈押中，揆諸前揭規定，陳報人先行對被告施用如附
      表編號1 至4 所示之戒具後，自應向本院陳報核准。
（二）被告於如附表編號1 至4 所示之時間，於如附表編號1 至
      4 所示之地點，有如附表編號1 至4 「陳報內容」欄所示
      之擾亂秩序之行為，經陳報人對其各施以如附表編號1 至
      4所示之戒具，並即時報轉本院知悉等情，有屏東看守所
      111 年1 月3 日屏所戒字第11100110010 號、該所111 年
      1 月3 日屏所戒字第11100110020 號、該所111 年1 月3
      日屏所戒字第11100110030 號、該所111 年1 月17日屏所
      戒字第11100111560 號函暨各函所附對被告為束縛身體處
      分陳報狀、施用戒具紀錄表各1 份（見本院卷第119 頁至
      第123 頁、第143 頁至第147 頁）等件在卷可憑，本院審
      酌被告或無故徒手拍打舍房門，或反覆攀爬上舍房廁所撥
      弄抽風機，或無故於舍房內喊叫，均屬擾亂所內秩序之行
      為，非立即調查、制止，無以回復秩序，而有急迫之情形
      ；再陳報人於如附表編號1 至4 所示之束縛起、迄期間內
      對被告施以戒具達如附表編號1 至4 「束縛期間」欄所示
      之時間，期間均非甚長，並未過度侵害被告之人身自由，
      而與比例原則無違，是陳報人依前揭規定分別於110 年12
      月31日、111 年1 月1 日、111 年1 月17日先行對被告施
      用戒具，均核屬有據，應予核准。
四、依羈押法第18條第2 項、第4 項，刑事訴訟法第220 條，裁
    定如主文。
中    華    民    國    111   年    1     月    17    日
                  刑事第二庭審判長  法  官   莊鎮遠
                                    法  官   曾思薇
                                    法  官   吳昭億
以上正本證明與原本無異。
如不服本裁定應於裁定送達後5 日內向本院提出抗告書狀敘述抗
告之理由抗告於臺灣高等法院高雄分院。
中    華    民    國   111    年    1     月    18    日
                                    書記官   蕭秀蓉
　
附表：
┌──┬───────┬──────┬──────┬────┐
│編號│   陳報事由   │束縛起始時間│束縛終止時間│束縛期間│
├──┼───────┼──────┼──────┼────┤
│ 1  │被告於110 年12│110 年12月31│同日17時50分│共約3 小│
│    │月31日14時10分│日14時12分  │解除手銬    │時38分鐘│
│    │許，在屏東看守│            │            │        │
│    │所信社11房因情│            │            │        │
│    │緒躁動，無故拍│            │            │        │
│    │打舍房門，有擾│            │            │        │
│    │亂秩序之虞故予│            │            │        │
│    │施用戒具手銬1 │            │            │        │
│    │付。          │            │            │        │
├──┼───────┼──────┼──────┼────┤
│ 2  │被告於110 年12│110 年12月31│111 年1 月1 │共約3 小│
│    │月31日21時58分│日22時1 分  │日1 時30分解│時29分鐘│
│    │許，在屏東看守│            │除手銬      │        │
│    │所信社11房因躁│            │            │        │
│    │動反覆爬上廁所│            │            │        │
│    │撥弄抽風機，有│            │            │        │
│    │擾亂秩序之虞故│            │            │        │
│    │予施用戒具手銬│            │            │        │
│    │1 付。        │            │            │        │
├──┼───────┼──────┼──────┼────┤
│ 3  │被告於111 年1 │111 年1 月1 │同日8 時10分│共約1 小│
│    │月1 日6 時33分│日6 時35分  │解除手銬    │時35分鐘│
│    │許，在屏東看守│            │            │        │
│    │所信社11房不斷│            │            │        │
│    │自言自語並拍打│            │            │        │
│    │房門，有擾亂秩│            │            │        │
│    │序之虞故予施用│            │            │        │
│    │戒具手銬1 付。│            │            │        │
├──┼───────┼──────┼──────┼────┤
│ 4  │被告於111 年1 │111 年1 月17│同日8 時26分│共約1 小│
│    │月17日6 時58分│日7 時0 分  │解除手銬並返│時26分鐘│
│    │許，在屏東看守│            │回舍房      │        │
│    │所和社5 房無故│            │            │        │
│    │喊叫不理勸導，│            │            │        │
│    │有擾亂秩序之虞│            │            │        │
│    │故予施用戒具手│            │            │        │
│    │銬1 付並開房疏│            │            │        │
│    │導觀察。      │            │            │        │
└──┴───────┴──────┴──────┴────┘